臺北高等行政法院判決
　　　　　　　　　　　　　　　　 95年度訴更一字第00098號
　　　　　　　　　　　　　　　.
原　　　告　上好有限公司
代　表　人　甲○○（董事）
被　　　告　財政部臺北關稅局
代　表　人　王次朗（代理局長）住同上
訴訟代理人　丙○○
　　　　　　乙○○
上列當事人間因虛報進口貨物事件，原告不服財政部中華民國92
年4月 10日台財訴字第0910069499號（案號：第00000000號）訴
願決定，提起行政訴訟，本院判決後，原告提起上訴，經最高行
政法院判決廢棄發回，本院更為判決如下：
　　主  文
原告之訴駁回。
第一審及發回前第二審訴訟費用由原告負擔。
　　事  實
一、事實概要：原告於民國（下同）90年3月29日委由長勵報關
    行有限公司向被告申報進口貨物乙批（報單號碼：第CH/90
    /374/01067號），原申報SKIRT OF PO 97% PU 3% 等共1316
    項貨物；完稅價格為新台幣（下同）581,906 元，經被告查
    核結果，認報價偏低，經檢附報關發票送財政部關稅總局驗
    估處（下稱驗估處）查得實到貨物為DRESS OF PO 97% PU 3%
    等共1316項貨物，完稅價格為5,414,714 元；因認原告涉有
    繳驗不實發票，逃漏進口稅款之行為，乃依海關緝私條例第
    37條第1 項及第44條之規定，以90年8 月2 日90甲字第1379
    號處分書，處原告所漏進口稅額2 倍之罰鍰計1,133,918 元
    ，並追徵所漏進口稅費計569,013 元（包括進口稅566,959
    元、推廣貿易服務費2,054 元）。原告不服申請復查，經被
    告以90年12月31日北普法字第90107676號復查決定駁回其申
    請（下稱原處分），提起訴願，亦遭決定駁回，遂提起行政
    訴訟。嗣本院以93年11月16日92年度訴字第2653號判決駁回
    後，原告提起上訴，經最高行政法院95年6 月22日95年度判
    字第931 號判決廢棄，發回本院更為審理。
二、兩造聲明：
　(一)原告聲明：
    1.訴願決定及原處分均撤銷。
    2.訴訟費用由被告負擔。
　(二)被告聲明：
    1.駁回原告之訴。
    2.訴訟費用由原告負擔。
三、兩造之爭點：被告以原告自承報關發票所載日本JAPAN BEST
                 GOOD CO., 並非真正供應商，原告復未能證
                 明系爭貨物之確實交易價格，乃依驗估處函
                 請我國駐日代表處查證結果，核估其完稅價
                 格，是否違法？
　(一)原告主張之理由：
    1.本案爭議為報關發票是否為不實發票及價格：
      (1)發票問題：衣服並非規格化之工業產品其價格因款式、
        品牌、成分、是否流行及採購時機不同而有極大差異，
        原告為降低成本派有專人常駐日本，俟各百貨公司或成
        衣廠商打折或存貨時大量採購後，交由日本出口公司（
        JAPAN.BESTGOOD.CO. LTD）統一發貨。該公司簽具之發
        票即依據原告派駐日本專人搜購價格而製作，其價格即
        為行為時關稅法第12條（現為第29條第2 項）所稱之交
        易價格，發票亦為真實發票，惟被告查驗取樣，並函請
        財政部關稅總局查價該處再轉由行為時海關駐日代表劉
        松貴查價。縱不論劉松貴查價疑議，劉松貴將查價結果
        函復驗估處時並未稱本案發票為「不實」發票，所稱「
        不實」發票係驗估處於函復被告時擅自加入並無依據，
        亦未定義何謂不實發票。
      (2)價格疑議：本案衣服共1316項，被告大幅提高其完稅價
        格，至其提高之依據，則推稱海關駐日代表劉松貴之查
        價結果。至查價過程本院於93年9 月14日傳訊劉松貴，
        就其查價過程詳為說明，詎劉松貴稱其查價係利用私人
        關係於應酬間請日方相關官員提供資料，並不能說出任
        何官員，該資料並非官方正式資料，劉松貴亦未向市面
        批發廠商及市場調查，又該提供資料之日方相關官員是
        何單位人員，劉松貴亦不作答，則其查價結果顯係私相
        授受，自無公信力，更無証據能力。
    2.被告既未合理說明，是否有調閱其他進口廠商同樣類似貨
      物之申報價格進口時之完稅價格紀錄，僅空言核價合理，
      顯然違法不當。被告主張如原告在日本選擇適當時機向不
      同廠商大量搜購後，集中由日本JAPAN BEST GOOD CO.,統
      一發貨至原告。其簽發之發票，即根據原告與賣方交易價
      格簽發，其價格即為關稅法第25條所稱之交易價格。被告
      無法舉反證，稱據驗估處函請駐外單位查證結果，國外供
      應商JAPAN BEST GOOD CO.,並非真正供應商。惟向不同廠
      商搜購，再委由一家廠商統一發貨，依買賣雙方之交易價
      格由發貨商簽發發票，已屬貿易常態，被告不盡查證義務
      空言否認其為交易價格自不適法。
    3.原告一再要求被告參考調閱，與原告同樣進口來自同區域
      同樣貨品的進口商，被告卻不採納，而將本案列為個案處
      理，使原告承受重大損失及不同待遇。原告申請依訴願法
      第63條至第65條規定，請財政部指定原告攜帶有關資料到
      會陳述。並與驗估處或被告進行言詞辯論，但未經採納，
      是否有隱情無法公開的黑箱作業。原告向財政部訴願時，
      財政部僅就程序部分審理，而未就實體部分審核，依訴願
      法第81條第1項規定撤銷被告核定，亦有未合。
  (二)被告主張之理由：
    1.本案係經驗估處檢附原告報關時所附之發票等資料，函
      請駐日本經濟文化代表處經濟組（下稱駐日代表處）洽請
      日方協查所得結果，原申報進口價格僅佔日本出口申報價
      格之10.55%，進口人涉有繳驗不實發票及低報價格逃漏關
      稅情事，經該處分別於90年5 月31日總驗緝二（四）字第
      90600060號、90年11月7 日總驗二（四）字第90100762號
      、91年10月30日總驗一（三）字第91100884號、92年1 月
      30日總驗一（三）字第92100137號函覆被告在卷可稽，被
      告依該處查得價格核計系爭貨物漏稅額並依法論處，核屬
      允當。復查原告不服原處分申請復查後，該處曾於90年10
      月2 日以總驗通四（四）字第9001142 號函請原告提供相
      關交易憑證資料說明，惟原告雖曾到該處，但未能提供合
      理說明及相關佐證文件，以證明其原申報價格確為行為時
      關稅法第12條之實付或應付價格，原告原申報價格自不得
      作為計算完稅價格之依據。又查前揭原申報進口價格僅佔
      日本出口價格（即FOB 價格）之10.55%，係由駐日代表向
      日本官方查得，應具公信力，其核定金額亦由此計算，自
      毋須逐項核估即可由整批貨物之FOB 價格計算其實際交易
      價格。另查日本官方所提供之出口FOB 價格即為實際交易
      價格，符合行為時關稅法第12條之規定，且日本官方既已
      協查，即可認定為真實。再查原告所繳之發票上所載「
      JAPAN BEST GOOD CO.LTD .」並非真正供應商，且發票金
      額與向日本官方查得具公信力之FOB 價格差距甚大，原告
      顯有繳驗不實發票及低報價格逃漏進口稅款之行為，被告
      依法論處，洵屬適法。原告要求被告參考調閱與其公司同
      樣進口來自同一地區同樣貨品的進口商之情事乙節，因案
      情不同，無法遽予相同之認定。另原告申請依訴願法第63
      條至65條規定請財政部指定原告攜帶有關資料到會陳述並
      與驗估處或被告人員言詞辯論一節，既經財政部審酌結果
      ，認為無通知原告到場陳述意見及進行言詞辯論之必要，
      被告當予尊重。
    2.查本案實體部分，業經驗估處檢附原告報關時所附之發票
      等資料，函請駐日代表處洽請日方協查所得依據關稅法據
      以辦理核估，原告繳驗不實發票、逃漏稅之行為，被告依
      法論處，洵無違誤。
    3.本案係經驗估處檢附原告報關發票等資料，函請駐日代表
      向日本海關查證結果，原申報進口價格僅佔日本出口申報
      價格之10.55%，故按比例提高核估本案之完稅價格，符合
      行為時關稅法第12條（現行第29條）相關完稅價格之規定
      。又發票所載日本「JAPAN BEST GOOD CO. LTD.」並非真
      正供應商，且金額復與向日本官方查得之FOB 價格差距甚
      大，故認原告涉有繳驗不實發票之情事。查財政部關稅總
      局駐日代表即相當於國家之外交人員，其所為查證結果，
      應具公信力及證據力。本案依據駐日代表查復所核定之完
      稅價格既已包含本案所有1316項貨物，足以計算應徵稅額
      ，且為計算完稅價格最優先採用者，故無須再依行為時關
      稅法第12條之2 至第12條之6 （現行第31條至第35條）之
      規定逐項核估後，再予合併計算。
    4.所稱商業發票，係出口商寄送進口商之出貨通知書、商品
      內容聲明書、價格計算書及貨款清單。原告未能提供其他
      諸如訂單、往來文件、付款明細、憑證等國際貿易慣有之
      交易文件，以資佐證其報關發票所載屬實，已不符常理。
      復依原告之報關發票查得原申報價格僅占日本出口申報價
      格之10.55%，已足以認定原告涉有繳驗不實發票情事。本
      案原申報進口價格佔日本出口FOB 價格之百分比，係由駐
      日代表向日本海關查得，此具有公信力與證據力，被告據
      以補徵所漏稅額，並依法核處，核屬允當。
　　理  由
一、原告起訴後，被告代表人變更為王次朗，業經具狀聲明承受
    訴訟，合先敘明。
二、原告主張：系爭貨物係原告派專人常駐日本，俟各百貨公司
    或成衣廠商打折或存貨時大量採購後，交由日本出口公司（
    JAPAN.BEST GOOD.CO. LTD）統一發貨。該公司簽具之發票
    即依據原告搜購價格而製作，其價格即為實際交易價格，發
    票亦為真實發票。被告依驗估處函請駐日代表處查證結果，
    認原申報價格僅佔日本出口申報價格之10.55%，惟其究係如
    何推算而得，顯有疑義。原告一再要求被告參考調閱來自同
    區域同樣貨品之進口商價格資料，被告不予採納，致原告承
    受重大損失及不同待遇等語。為此，原告依據行政訴訟法第
    4 條第1 項規定提起本件撤銷訴訟，求為判決如聲明所示。
三、被告則以：本件係經驗估處檢附原告報關所附發票等資料，
    函請駐日代表處洽請日方協查所得結果，原申報進口價格僅
    佔日本出口申報價格之10.55%，原告涉有繳驗不實發票及低
    報價格逃漏關稅情事，被告依該處查得價格核計系爭貨物漏
    稅額並依法論處，核屬允當等語，資為抗辯。
四、按「報運貨物進口而有左列情事之一者，得視情節輕重，處
    以所漏進口稅額二倍至五倍之罰鍰，或沒入或併沒入其貨物
    ：．．．三、繳驗偽造、變造或不實之發票或憑證。」「有
    違反本條例情事者，除依本條例有關規定處罰外，仍應追徵
    其所漏或沖退之稅款。」為海關緝私條例第37條第1項第3款
    及第44條前段所明定。
五、如事實欄所載事實，有進口報單、被告北棧移第90083 號緝
    私報告表、驗估處90年5 月31日總驗緝二（四）字第0600060
    號、90年11月7 日總驗二（四）字第90100762號、90年10月
    2 日以總驗通四（四）字第9001142 號函、駐日代表處對驗
    估處（90）驗外東字第28號函簽復資料及原處分等件在原處
    分卷可稽，堪認為真實。原告雖為前開之主張，惟查：
  (一)原告自承系爭貨物係其自日本各百貨公司或成衣廠商採購後
    ，交由開立發票之日本「JAPAN BEST GOOD CO. LTD.」統一
    發貨，是該公司並非與原告實際交易之賣方，其所開立之發
    票即非本件實際交易發票，自難僅憑該發票所載金額即認為
    系爭貨物實際交易價格。
  (二)系爭貨物經驗估處檢附原告報關所附發票等資料，函請駐日
    代表處洽請日方協查所得結果，據驗估處90年5 月31日總驗
    緝二（四）字第90600060號函稱：「．．．二、本案來貨實
    際交易價格為FOB JPY 19,877,867（各項單價請按原申報除
    以0.1055核估）。三、本案進口人報關所檢附之發票，經本
    處函請駐日經濟文化代表處經濟組查證結果，原申報進口價
    格僅佔日本出口申報價格之百分之10.55%，進口人涉有繳驗
    不實發票及低報價格逃漏關稅情事．．．」90年11月7 日總
    驗二（四）字第90100762號函檢附之駐日代表處對驗估處（
    90）驗外東字第28號函簽復資料所載「台灣申報價與日本申
    報價之比例為10.55%」，足認原告報關申報金額（即發票所
    載金額）與日方查得FOB 價格差距甚大，原告主張發票金額
    係依實際交易價格製作，自應就此負舉證責任。惟經驗估處
    於90年10月2 日以總驗通四（四）字第9001142 號函請原告
    提供實際交易之合約、訂貨單、付款往來文件等相關資料前
    往說明，原告迄未能提供，自難認其原申報價格為實付或應
    付價格。原告報關發票既非實際交易發票，其所載價格亦經
    查證不實，是被告依前開駐日代表處查證結果，推計系爭貨
    物之完稅價格，並非無據，要無任何違法之處。
  (三)原告未具體指出有如何之廠商進口同樣類似之貨物，空言質
    疑是否有調閱其他進口廠商同樣類似貨物申報進口時之完稅
    價格紀錄，及要求參考調閱與原告同樣進口自同一地區域同
    樣貨品之進口商云云，自不足採。
六、綜上所述，原告主張無可採。從而原處分及訴願決定均無違
    誤，原告徒執前詞，訴請撤銷，為無理由，應予駁回。
七、兩造其餘陳述於判決結果不生影響，無庸一一論列，併予敘
    明。
據上論結，本件原告之訴為無理由，爰依行政訴訟法第98條第3
項前段，判決如主文。
中　　華　　民　　國　　96　　年　 　2　　月　　1　　 日
                            第一庭審判長法  官   王立杰
                                        法  官　 劉錫賢
                                        法  官　 楊莉莉
上為正本係照原本作成。
如不服本判決，應於送達後20日內，向本院提出上訴狀並表明上
訴理由，如於本判決宣示後送達前提起上訴者，應於判決送達後
20日內補提上訴理由書（須按他造人數附繕本）。
中　　華　　民　　國　　96　　年　 　2　　月　　1　　 日
                                       書記官    許哲萍
